【裁判字號】    98,交聲,4133
【裁判日期】    981231
【裁判案由】    交管條例聲異
【裁判全文】
臺灣板橋地方法院交通事件裁定        98年度交聲字第4133號
原處分機關  交通部公路總局臺北區監理所蘆洲監理站
異  議  人
即受處分人  甲○○
上列異議人即受處分人因違反道路交通管理處罰條例案件，對於
交通部公路總局臺北區監理所蘆洲監理站中華民國98年9 月12日
所為之處分（處分案號：北監蘆字第裁46-C00000000號）聲明異
議，本院裁定如下：
    主  文
異議駁回。
    理  由
一、原處分機關處分意旨略以：異議人即受處分人甲○○（下稱
    異議人）於民國98年9 月18日14時17分許，駕駛車牌號碼K8
    S-619 號重型機車，行駛在臺北縣三重市○○街300 巷、中
    正北路口，因「支線道車不讓幹線道車先行」之違規，為臺
    北縣政府警察局交通警察大隊警員當場舉發，並掣發北縣警
    交大字第C00000000 舉發違反道路交通管理事件通知單。嗣
    移送原處分機關交通部公路總局臺北區監理所蘆洲監理站，
    原處分機關即於98年11月16日，依道路交通管理處罰條例第
    45條第9 款規定，以北監蘆字第裁46-C00000000號裁決書裁
    處異議人罰鍰新臺幣（下同）600 元，並依同條例第63條第
    1 項第1 款（裁決書漏載「第1 款」）規定記違規點數1 點
    ，罰鍰限於98年12月16日前繳納，並註明上開罰鍰逾期不繳
    納之處分。
二、異議意旨則以：異議人的機車行駛於三民街，係尾隨公車往
    忠孝橋方向行駛，故其應係行駛於幹道，為此聲明異議，請
    求撤銷原處分云云。
三、按汽車行駛至交岔路口，其行進、轉彎，應遵守燈光號誌，
    ；幹道應設置閃光黃燈，支道應設置閃光紅燈；閃光紅燈表
    示「停車再開」，車輛應減速接近，先停止於交岔路口前，
    讓幹道車優先通行後認為安全時，方得續行；又停止線，用
    以指示行駛車輛停止之界限，道路交通安全規則第102 條第
    1 項第1 款前段及道路交通標誌標線號誌設置規則第224 條
    第3 款後段、第211 條第1 項第2 款及第170 條第1 項前段
    分別定有明文。又汽車（包含機器腳踏車）駕駛人爭道行駛
    ，有支線道車不讓幹線道車先行者，處新臺幣600 元以上1,
    800 元以下之罰鍰，並記違規點數1 點，道路交通管理處罰
    條例第45條第9款 、第63條第1 項第1 款亦有明文。
四、經查：
  (一)異議人於98年9 月12日14時27分許，駕駛車牌號碼K8S-619
    號重型機車，行駛在臺北縣三重市○○街300 巷、中正北路
    口，因與張凌逸所駕駛，沿三民路300 巷往中正北路方向行
    駛，車牌號碼611-DM號自用小客車發生碰撞而肇事等情，為
    異議人所不爭執，並有道路交通事故談話紀錄表2 份及臺北
    縣政府警察局三重分局道路交通事故調查報告表(一)、(二)在卷
    可稽。而異議人當時所行駛之陡門頭街，於進入三民街300
    巷、三民街與中正北路多岔路口，設有閃光紅燈標誌等情，
    亦為異議人於本院調查中所自承，核與證人即舉發本件交通
    違規案件之警員張瑞昇於本院調查中結證所稱情節相符，並
    有臺北縣政府臺北縣政府警察局98年11月9 日北縣警交字第
    0980167676號函、臺北縣政府警察局三重分局道路交通事故
    現場圖各1 份及臺北縣政府警察局三重分局大有派出所現場
    採證照片7 幀在卷可佐。顯見異議人所行駛之陡門頭街為支
    線道，車禍相對人張凌逸所行駛之三民街300 巷為幹線道甚
    明。
  (二)而卷附之臺北縣政府警察局三重分局之道路交通事故現場圖
    上，於異議人駕駛前開車輛（即該圖之B 車）所行經之陡門
    頭街路口雖未繪製停止線，然依卷附之臺北縣政府警察局三
    重分局大有派出所（陡門頭街來向）照片黏貼卡所示，陡門
    頭街於閃光紅燈設置處下方地面上，有依來車方向路面寬度
    橫向劃設白實線之停止線（附於本院卷）。故前開現場圖，
    於陡門頭街路口顯漏未標示停止線，先予說明。
  (三)又經本院於調查期日當庭播放由證人張瑞昇庭呈之現場錄影
    光碟，錄影內容顯示：於時間標示37秒時，車禍事故相對人
    所駕駛之車牌號碼6211-DM 號自用小客車，業已越過三民街
    300 巷口之停止線；於時間標示58秒時，相對人駕駛之車輛
    進入黃色網狀區域；直至時間標示1 分44秒時，始見異議人
    騎乘機車出現於相對人所駕駛之車輛前方，雙方均在黃色網
    狀區域內，隨即發生本件事故。惟依前開現場圖所繪製之長
    度，再以比例尺換算，陡門頭街路口停止線（即閃光紅燈設
    置處）至三民街口之網狀區域端點長度至多不超過30公尺。
    惟異議人於警詢中陳述其當時車速係時速10至20公里，縱依
    異議人前開所自承之最低時速10公里計算，異議人穿越該路
    口僅需11秒，然回溯前開時序，相對人顯早於聲請人已進入
    該交岔路口前之30餘秒前，即已先行進入該交岔路口並優先
    於異議人進入該路口之黃色網狀區域內。益可見異議人顯未
    於陡門頭街之停止線後方暫停，注意前方路口幹道方向車輛
    之動態，並讓幹道車輛優先通行，即貿然爭道行駛。
五、綜上所述，異議人於上揭時、地確有支線道車不讓幹線道車
    先行之違規行為，則原處分機關依道路交通管理處罰條例第
    45條第9 款及第63條第1 項第1 款之規定，裁處受分人罰鍰
    600 元並記違規點數1 點，核無違誤。本件異議人聲明異議
    ，指摘原處分不當，為無理由，應予駁回。
六、據上論斷，依道路交通案件處理辦法第19條，裁定如主文。
中    華    民    國    98    年    12    月    31    日
                  交通法庭  法  官  李釱任
上列正本證明與原本無異。
如不服本裁定，應於裁定送達後五日內敘明抗告理由，向本院提
出抗告狀。
                            書記官  陳秀慧
中    華    民    國    99    年    1     月    4     日


司法院資訊處製作；財團法人民間司法改革基金會備份。
